臺灣板橋地方法院刑事判決             100年度易字第1799號
公  訴  人  臺灣板橋地方法院檢察署檢察官
被      告  李韋春
上列被告因竊盜案件，經檢察官提起公訴（100 年度偵字第8475
、8476、8843號），被告於本院準備程序進行中，就被訴犯罪事
實為有罪之陳述，本院告知簡式審判程序之旨，並聽取其與公訴
人之意見後，經本院裁定進行簡式審判程序審理後，判決如下：
    主  文
李韋春竊盜，累犯，處有期徒刑肆月，如易科罰金，以新臺幣壹
仟元折算壹日，又竊盜，累犯，處有期徒刑肆月，如易科罰金，
以新臺幣壹仟元折算壹日，又竊盜，累犯，處有期徒刑肆月，如
易科罰金，以新臺幣壹仟元折算壹日。應執行有期徒刑拾月，如
易科罰金，以新臺幣壹仟元折算壹日。
    事  實
一、李韋春前於民國97年間因施用毒品案件，經本院分別以97年
    度簡字第4816號刑事簡易判決處有期徒刑4 月，且得易科罰
    金確定，及以97年度簡字第5464號刑事簡易判決處有期徒刑
    5 月，且得易科罰金確定，上開二罪刑嗣經本院以97年度聲
    字第4659號刑事裁定定應執行有期徒刑8 月，且得易科罰金
    確定，並於98年5 月2 日因縮刑期滿執行完畢。詎其仍不知
    悔改，竟意圖為自己不法之所有，基於竊盜之犯意，先後為
    下列竊盜犯行：(一)、於100 年2 月18日下午4 時許，在新北
    市○○區○○路11號五穀先帝廟內，徒手竊取廟內香油錢箱
    內之現金新臺幣（下同）4,000 元，於得手後欲逃離現場之
    際，恰為廟內人員發現欲阻擋其離去，其遂趁廟內人員不注
    意之際逃離現場，並將前開竊得之現金供己花用殆盡，嗣經
    廟方人員調閱監視錄影器之後始查知上情；(二)、於同年月12
    日4 時31分許，在新北市○○區○○路2 段192 巷30號前，
    徒手竊取陳俊吉置放於該處待修理之冷氣機1 台（價值約7,
    000 元），於得手後旋即逃離現場，並將前開竊得冷氣機一
    台予以變賣得款，供己花用殆盡，嗣經警調閱監視錄影器之
    後始查知上情；(三)、於同年月24日下午1 時許，在新北市○
    ○區○○路1 段258 號前，徒手竊取陳志銘停放於該處之腳
    踏車1 部（價值約5,000 元），得手後旋即逃離現場，並供
    己代步之用後任意棄置路旁，嗣經警調閱監視錄影器之後始
    查知上情。
二、案經陳俊吉訴由新北市政府警察局土城分局移送移送臺灣板
    橋地方法院檢察署檢察官偵查起訴。
    理  由
壹、程序方面：本件被告李韋春所犯係死刑、無期徒刑、最輕本
    刑3 年以上有期徒刑以外之罪，其於準備程序就前揭被訴事
    實為有罪之陳述，經法官告知簡式審判程序之旨，並聽取其
    與公訴人之意見後，本院認無不得或不宜改依簡式審判程序
    進行之處，爰依刑事訴訟法第273 條之1 第1 項、第284 條
    之1 之規定，由本院裁定本件行簡式審判程序，合先敘明。
貳、實體方面：
一、上開事實，業據被告李韋春迭於警詢、偵訊及本院訊問時自
    白不諱，核與告訴人陳俊吉於警詢時指訴、被害人劉添丁、
    陳志銘於警詢及本院訊問時指訴之情節大致相符，並有監視
    器錄影翻拍照片合計26張（詳見100 年度偵字第8475號偵查
    卷第9 至14頁、100 年度偵字第8476號偵查卷第8 至10頁、
    100 年度偵字第8843號偵查卷第11頁）在卷可稽。故被告之
    自白核與事實相符，應堪予採信。是本案事證已臻明確，被
    告犯行洵堪認定，應予依法論科。
二、就事實欄一(一)、(二)、(三)所示部分，核被告所為，均係犯刑法
    第320 條第1 項之竊盜罪。又被告前開3 次竊盜犯行，犯意
    各別，行為互殊，應予分論併罰。再查，被告於97年間因施
    用毒品案件，經本院分別以97年度簡字第4816號刑事簡易判
    決處有期徒刑4 月，且得易科罰金確定，及以97年度簡字第
    5464號刑事簡易判決處有期徒刑5 月，且得易科罰金確定，
    上開二罪刑嗣經本院以97年度聲字第4659號刑事裁定定應執
    行有期徒刑8 月，且得易科罰金確定，並於98年5 月2 日因
    縮刑期滿執行完畢在案，此有臺灣高等法院被告前案紀錄表
    1 份在卷可證，是其於受有期徒刑執行完畢後5 年內故意再
    犯有期徒刑以上之前開三罪，均為累犯，應依刑法第47條第
    1 項之規定，各加重其刑。爰審酌被告前有多次竊盜之科刑
    記錄，此有上開紀錄表可證，是其素行非佳，顯不知悔改，
    一再犯相同類型之案件，其犯罪之動機、目的及手段實屬可
    議，且對被害人陳俊吉、劉添丁、陳志銘等造成財產上之損
    害，惟其犯罪所得利益尚非巨額，且所生危害尚屬輕微，並
    當庭向被害人劉添丁、陳志銘致歉（詳見本院卷第47頁反面
    ），及其犯後坦承犯行，態度尚可，兼衡其智識程度、生活
    狀況等一切情狀，分別量處如主文所示之刑，並分別諭知易
    科罰金之折算標準，並定應執行之刑，以資懲儆。
據上論斷，應依刑事訴訟法第273 條之1 第1 項、第299 條第1
項前段，刑法第320 條第1 項、第47條第1 項、第51條第5 款、
第41條第1 項前段，刑法施行法第1 條之1 第1 項、第2 項前段
，判決如主文。
本案經檢察官莊惠真到庭執行職務。
中    華    民    國   100    年    7     月    26    日
                  刑事第十三庭法  官  饒金鳳
以上正本證明與原本無異。
如不服本判決，應於判決送達後10日內，向本院提出上訴書狀，
且上訴書狀應敘述具體理由，而上訴書狀未敘述上訴理由者，應
於上訴期間（即自收受判決書之翌日起算10日）屆滿後20日內補
提理由書。
                              書記官  許雅琪
中    華    民    國   100    年    7     月    27    日
附錄本案論罪科刑之法律條文：
中華民國刑法第320 條：
意圖為自己或第三人不法之所有，而竊取他人之動產者，為竊盜
罪，處5 年以下有期徒刑、拘役或500 元以下罰金。
意圖為自己或第三人不法之利益，而竊佔他人之不動產者，依前
項之規定處斷。
前二項之未遂犯罰之。